【裁判字號】    92,交訴,48
【裁判日期】    920623
【裁判案由】    業務過失致死
【裁判全文】
臺灣新竹地方法院刑事判決                       九十二年度交訴字第四八號
    公  訴  人  臺灣新竹地方法院檢察署檢察官
    被      告  甲○○
右列被告因業務過失致死案件，經檢察官提起公訴，（九十二年度偵字第一四六二號
），本院判決如左：
    主  文
甲○○因過失致人於死，累犯，處有期徒刑參月，如易科罰金，以參佰元折算壹日。
    事  實
一、甲○○曾於民國八十七年因煙毒案件，經臺灣桃園地方法院分別判處有期徒刑三
    年一月、三月，其後定應執行刑為有期徒刑三年二月，於八十八年十月二十二日
    假釋出獄，於九十年七月三十日假釋期滿執行完畢，猶不知注意，於九十一年九
    月十四日晚上八時十分許，駕駛車號Ｒ二－四六七六號客貨兩用廂型車，沿新竹
    縣湖口鄉○○路，由北往南方向行駛，甫穿越成功路與金城街口時，應注意行經
    無號誌交岔路口時，應減速慢行，作隨時停車之準備，且應注意車前狀況，並隨
    時採取必要安全措施，當時路面狀況乾燥，無缺陷，道路無障礙，依當時情形無
    不能注意之情事，詎甲○○竟疏於注意，未注意減速慢行及車前狀況，且未採取
    必要安全措施，作隨時停車之準備，適有曾祖聲飲酒後，亦疏未注意左右來車，
    由西向東穿越成功路，行至道路內外車道中心，甲○○發現後閃煞不及，所駕駛
    之汽車撞及曾祖聲，致曾祖聲有顱內出血之傷害，經送醫救治，因傷重延至同年
    九月十八日上午四時六分許在桃園縣長庚紀念醫院不治死亡。
二、案經新竹縣警察局竹北分局報請臺灣桃園地方法院檢察署檢察官相驗後函請臺灣
    新竹地方法院檢察署檢察官自動檢舉偵查起訴。
    理  由
一、認定犯罪事實所憑之證據及理由：
（一）、訊據被告甲○○對其於右揭時地，駕駛上開汽車與被害人曾祖聲發生碰撞，
        造成被害人受有顱內出血之傷害，經送醫救治，因傷重不治死亡之事實，坦
        承不諱。
（二）、且被害人因本件車禍致受有前揭傷害，經送醫急救不治死亡之事實，亦經臺
        灣桃園地方法院檢察署檢察官督同法醫師相驗無訛，製有勘驗筆錄、驗斷書
        、相驗屍體證明書各一紙在卷足憑（見相驗卷第二六頁至三二頁），復有車
        禍後之照片七張在卷可稽。
（三）、按汽車行經無號誌交岔路口時，應減速慢行，作隨時停車之準備，且按汽車
        行駛時，應注意車前狀況，並隨時採取必要安全措施，道路交通安全規則第
        九十三條第一項第三款、第九十四條第三項定有明文；本件車禍發生時，發
        生事故之前揭地點，在成功路與金城之無號誌交岔路口旁，且路面狀況乾燥
        ，無缺陷，道路無障礙，有道路交通事故調查報告表在卷可稽，是依當時情
        狀，並無不能注意之情事，而被告所駕駛之汽車，與被害人發生碰撞時，被
        害人已走到成功路內外側車道之中間，為被告所自承，有該現場圖一紙附偵
        查卷可參，被告如注意車前狀況，應能發現被害人穿越道路，且被告行經前
        開無號誌交岔路口時，時速約三十公里至四十公里，因天色昏暗，所以沒有
        看到被害人，為被告所自承，顯見被告行經該無號誌交岔路口時，未減速慢
        行，作隨時停車之準備，是以被告駕駛汽車行經前揭地點時，如減速慢行，
        作隨時停車之準備，且注意車前狀況，並隨時採取必要安全措施，應能避免
        本件車禍之發生，詎被告竟疏於注意未減速慢行，作隨時停車之準備，且未
        注意車前狀況，採取必要安全措施，肇致本件車禍，揆諸前揭規定，被告對
        本件車禍之發生難辭過失之責，被告既就本件車禍之發生有過失行為，被害
        人復因本件車禍因而發生死亡之結果，故被告之前開過失行為與被害人之死
        亡，自有相當因果關係，事證明確，被告前揭過失致死犯行已堪認定。
二、論罪與科刑之理由：
（一）、核被告所為係犯刑法二百七十六條第一項之過失致死罪。檢察官雖認被告係
        以駕駛車輛為其業務，故認被告係成立刑法第二百七十六條第二項之業務過
        失致死罪，惟查被告否認有以駕駛為業務，辯稱該汽車係其上下班使用等語
        ，被告雖在偵查中雖供稱車子係工作使用，其係駕駛（相驗卷第二四頁），
        但並未說明其係供何種工作使用，是並無證據證明被告係以駕駛為業務，自
        難僅以被告前述供述內容，即認被告係以駕駛為業務，是以被告前揭過失致
        人於死之行為，應係成立普通過失致死罪，檢察官認應立業務過失致死罪，
        尚有誤會，惟社會事實相同，起訴法條應予變更。
（二）、被告曾於民國八十七年因煙毒案件，經臺灣桃園地方法院分別判處有期徒刑
        三年一月、三月，其後定應執行刑為有期徒刑三年二月，於八十八年十月二
        十二日假釋出獄，於九十年七月三十日假釋期滿執行完畢，有臺灣高等法院
        被告全國前案紀錄表一紙在卷可稽，受有期徒刑執行完畢後，五年內再犯有
        期徒刑以上刑之本罪，為累犯，依法加重其刑。
（三）、爰審酌被告之過失程度、被害人之行為亦本件事故發生之原因、被告犯行所
        生之危害、已賠償被害人家屬喪葬費及其他損失等一切情狀，量處如主文所
        示之刑，同時諭知易科罰金之折算標準。
三、適用之法條：
    據上論斷，應依刑事訴訟法第二百九十九條第一項前段、第三百條，刑法第二百
    七十六條第一項、第四十七條、第四十一條第一項，罰金罰鍰提高標準條例第一
    條前段、第二條，判決如主文。
本案經檢察官鍾曉亞到庭執行職務。
中      華      民      國    九十二    年      六      月    二十三    日
                                    臺灣新竹地方法院交通法庭
                                        法  官  王  銘  勇
右正本證明與原本無異。
如不服本判決，應於判決送達後十日內向本院提出上訴狀( 應附繕本 )，上訴於臺灣
高等法院。
                                        書記官  鄭  敏  郎
中      華      民      國    九十二    年      六     月    二十三    日
附錄本案論罪科刑法條全文
刑法第二百七十六條第一項
一、因過失致人於死者，處二年以下有期徒刑、拘役或二千元以下罰金。


司法院資訊處製作；財團法人民間司法改革基金會備份。
